【裁判字號】    89,易,363
【裁判日期】    890329
【裁判案由】    毒品危害防制條例
【裁判全文】
臺灣板橋地方法院刑事判決                          八十九年度易字第三六三號
    公  訴  人  臺灣板橋地方法院檢察署檢察官
    被      告  甲○○
右列被告因違反毒品危害防制條例案件，茲經檢察官提起公訴（八十八年度毒偵緝字
第三七九號），本院判決如左：
    主  文
甲○○施用第二級毒品，累犯，處有期徒刑陸月，如易科罰金以佰元折算壹日。扣
案第二級毒品甲基安非他命壹包（淨重零點伍陸公克；包裝重零點伍公克），沒收
銷燬。
    事  實
一、甲○○前有多次違反麻醉藥品管理條例前科，最近一次於民國（下同）八十五年
    一月三十一日因違反同一條例案件，經本院判處有期徒刑八月，於同年二月二十
    六日判決確定，並於八十五年十一月八日縮短刑期執行完畢。曾因施用第二級毒
    品甲基安非他命（以下稱安非他命），而於臺灣板橋地方法院檢察署八十七年度
    偵字第二七五七九號違反毒品危害防制條例案件中，經本院於八十七年十二月十
    八日以八十七年度毒聲字第三九四一號裁定應送勒戒處所觀察、勒戒後，認無繼
    續施用毒品之傾向，由該署檢察官於八十八年一月五日為不起訴處分確定在案。
    詎仍不知悔改，復基於施用第二級毒品安非他命之犯意，於前案觀察勒戒後之八
    十八年五月三十一日凌晨零時二十分之前九十四小時（起訴書誤載為九十六小時
    ，惟為警查獲迄採尿時止之二小時應予扣除）內之某時日，在不詳之處所，以不
    詳之方法，施用第二級毒品安非他命一次。嗣於八十八年五月三十一日凌晨零時
    二十分許，經警在臺北縣板橋市○○路一七四巷四五號前查獲，並當場扣得第二
    級毒品安非他命一包淨重０˙五六公克（包裝重０˙三五公克）。嗣經公訴人聲
    請，由本院於八十八年十一月十九日以八十八年度毒聲字第七三七０號裁定送勒
    戒處所觀察、勒戒後，認有繼續施用毒品之傾向，再經本院依公訴人之聲請，以
    八十八年度毒聲字第七八六八號裁定令入戒治處所施以強制戒治一年，現在臺灣
    臺北戒治所強制戒治中。
二、案經臺北縣警察局中和分局報告臺灣板橋地方法院檢察署檢察官偵查起訴。
    理  由
一、訊據被告甲○○矢口否認有右開被訴之施用安非他命犯行，辯稱：伊從勒戒出來
    後，就沒有再吸食安非他命云云。經查被告為警查獲時所採取之尿液檢體，先送
    請臺北縣衛生局檢驗結果確有安非他命反應，此有該局八十八年七月十二日北
    衛六字第三五四一七號函檢附之尿液檢驗成績書乙紙附卷可稽，嗣經法務部調查
    局以精密之氣相層析質譜儀分析法複驗，仍屬安非他命陽性反應，亦有該局八十
    九年二月二十一日陸字第８９００７４８９號檢驗通知書乙紙附卷可憑。按安
    非他命經口服投與後約百分之七十於二十四小時內自尿中排出，約百分之九十於
    九十六小時內自尿中排出，由於目前國內尿液中安非他命之檢驗僅為鑑定其是否
    呈陽性反應，尚未定其含量，且安非他命成分之檢出與其投與方式、投與量、個
    人體質、採尿時間與檢測器之精密度等諸多因素有關，因此僅憑尿液中呈安非他
    命陽性反應，並無法確實推算吸食時間距採集時間之長短，惟依上述資料推斷，
    最長可能不會超過四日等情，亦有行政院衛生署藥物食品檢驗局八十一年二月八
    日藥檢壹字第００一一五六號函影本乙紙在卷可參，堪認被告甲○○在八十八
    年五月三十一日凌晨零時二十分之前九十四小時內之某時點，確有施用第二級毒
    品安非他命一次之犯行無疑。且扣案送驗之結晶，經送法務部調查局鑑驗結果係
    安非他命，淨重０．五六公克（包裝重０．三五公克），亦有該局八十九年二月
    二十五日陸字第８９００７４９１號檢驗通知書乙紙在卷可按，堪認被告前揭
    所辯各節，無非係事後諉過圖卸刑責之詞，不足採信。又查被告如事實欄所載前
    因施用第二級毒品安非他命案件，經本院裁定送勒戒處所觀察、勒戒後，認無繼
    續施用毒品之傾向，由檢察官於八十八年一月五日為不起訴處分確定等情，有前
    揭案件之不起訴處分書一份在卷足憑，其復於八十八年五月三十一日凌晨零時二
    十分之前九十四小時內之某時點，再犯本件施用第二級毒品之罪，且經觀察、勒
    戒後，認有繼續施用毒品之傾向，有臺灣臺北看守所附設勒戒處所八十八年十二
    月三日函送之有無繼續施用毒品傾向證明書一份附卷可佐，是被告於五年內再犯
    本件施用毒品案件，其所為符合毒品危害防制條例第二十條前段之規定無訛。本
    件事證明確，被告犯行堪以認定，應予依法論科。
二、按安非他命為毒品危害防制條例第二條第二項第二款明定之第二級毒品，故核被
    告甲○○所為，係犯同條例第十條第二項之罪。被告持有第二級毒品安非他命之
    低度行為，為其施用之高度行為所吸收，故不另論罪。末查被告甲○○前於八十
    五年一月三十一日因違反麻醉藥品管理條例案件，經本院判處有期徒刑八月，於
    同年二月二十六日判決確定，並於八十五年十一月八日縮短刑期執行完畢，有臺
    灣高等法院檢察署刑案紀錄簡覆表乙份在卷可參，其於受有期徒刑之執行完畢後
    ，五年以內再犯有期徒刑以上之本罪，為累犯，應依刑法第四十七條之規定加重
    其刑。爰審酌被告前有如事實欄所載之前科，其素行非佳，及其犯罪之動機、手
    段、施用毒品戕害其身心與犯罪後猶飾詞卸責之態度等一切情狀，量處如主文所
    示之刑，並諭知易科罰金之折算標準，以資懲儆。另扣案之安非他命一包，淨重
    ０．五六公克（包裝重０．三五公克），係毒品危害防制條例所定之第二級毒品
    ，爰依同條例第十八條第一項前段之規定，不問屬於犯人與否，併為沒收銷燬之
    諭知。
據上論斷，應依刑事訴訟法第二百九十九條第一項前段，毒品危害防制條例第十條第
二項、第十八條第一項前段，刑法第十一條前段、第四十七條、第四十一條，罰金罰
鍰提高標準條例第二條，判決如主文。
本案經檢察官毛有增到庭執行職務
中      華      民      國      八十九    年      三    月    二十九    日
                                臺灣板橋地方法院刑事第三庭
                                      法  官    陳志揚
右正本證明與原本無異。
如不服本判決，應於判決送達後十日內向本院提出上訴狀 (應附繕本) ，上訴於
臺灣高等法院。
                                      書記官    陳慶樹
中      華      民      國      八十九      年    四    月  七    日
附錄本案論罪科刑法條全文：
毒品危害防制條例第十條
  施用第一級毒品者，處六月以上五年以下有期徒刑。
  施用第二級毒品者，處三年以下有期徒刑。


司法院資訊處製作；財團法人民間司法改革基金會備份。
